Minutes et répertoires du notaire Nicolas II BOINDIN, 11 avril 1673 - 30 juin 1690 (étude XXXV)
Archives nationales
Minutes et répertoires du notaire Nicolas II BOINDIN (étude XXXV)
11 avril 1673 - 30 juin 1690
MC/ET/XXXV/320 - MC/ET/XXXV/597, MC/RE/XXXV/6
Etude XXXV; Boindin, Nicolas II
Archives nationales de France
Minutes et répertoires: la loi 2008-696 du 15 juillet 2008 relative aux archives a fixé à 75 ans à compter de la date de l'acte, ou à 25 ans à compter de la date du décès de l'intéressé si ce délai est plus bref, le délai de communication des minutes et répertoires des notaires; ce délai est porté à 100 ans à compter de la date de l'acte si le document se rapporte à un mineur (code du Patrimoine, articles L213-2, 4e d et 5e).
Autres documents de l'étude (dossiers de clients, comptabilité...): s'agissant d'archives privées, ces documents sont communicables selon les modalités fixées par le déposant ou le donateur.
Certains documents ne sont pas accessibles en raison de leur mauvais état de conservation.
Versement
Accès aux instruments de recherche de tous les notaires de l’étude XXXV
Archives de l'étude XXXV
- Minutes de Nicolas II BOINDIN, 1634 - 1722; MC/ET/XXXV/320 - MC/ET/XXXV/597
  - Minutes. 1673, 11 avril - 1673, 31 juillet, 11 avril 1673 - 31 juillet 1673; MC/ET/XXXV/320
    Informations complémentaires:
    Informations concernant le classement:
    Le niveau inférieur de description, quand il existe, correspond aux minutes d'actes. Toutes les minutes ne sont pas forcément décrites une à une. Les descriptions de ces minutes sont plus ou moins détaillées.
  - Minutes. 1673, août - 1673, décembre, août 1673 - décembre 1673; MC/ET/XXXV/321
  - Minutes. 1674, janvier - 1674, mars, janvier 1674 - mars 1674; MC/ET/XXXV/322
  - Minutes. 1674, avril - 1674, décembre, avril 1674 - décembre 1674; MC/ET/XXXV/323
  - Minutes. 1675, janvier - 1675, avril, janvier 1675 - avril 1675; MC/ET/XXXV/324
  - Minutes. 1676, mai - 1676, décembre, mai 1676 - décembre 1676; MC/ET/XXXV/325
  - Minutes. 1677, janvier - 1677, juillet, janvier 1677 - juillet 1677; MC/ET/XXXV/326
  - Minutes. 1677, août - 1677, décembre, août 1677 - décembre 1677; MC/ET/XXXV/327
    - HURAULT (Philippe) conseiller aux Conseils d'Etat et Privé aumônier du Roi nommé en l'évêché de Chartres § Marche d'approvisionnement de sa table pour une année, 13 décembre 1606; MC/ET/XXXV/327; fol. VI/C/LXIX
      Origine de l'information:
      Fichier dit 'général' XVIIe-XVIIIe siècles, par le personnel du Minutier, 1954-1999 ( fichier papier entièrement dématérialisé; voir contexte dans le Plan d’orientation général - Notaires de Paris, guides thématiques du Minutier).
      Date de révision: 2011-2012
      Date de création de la notice: 2010
      marché; Hurault, Philippe
  - Minutes. 1678, janvier - 1678, juin, janvier 1678 - juin 1678; MC/ET/XXXV/328
  - Minutes. 1678, juillet - 1678, décembre, juillet 1678 - décembre 1678; MC/ET/XXXV/329
  - Minutes. 1679, janvier - 1679, juin, janvier 1679 - juin 1679; MC/ET/XXXV/330
  - Minutes. 1679, juillet - 1679, décembre, juillet 1679 - décembre 1679; MC/ET/XXXV/331
  - Minutes. 1680, janvier - 1680, juin, janvier 1680 - juin 1680; MC/ET/XXXV/332
    - Association de Jean-Baptiste de Lorme, sieur de Chasteauvert, Martine-Geneviève Girault, sa femme, logés rue Montorgueil, agissant pour eux et pour Pierre Pageot, sieur des Forges, Jacques Le Blond, sieur des Brosses, et Jeanne de La Rüe, sa femme, demeurant rue de Guénégaud, Julien Bourdais, sieur d'Orilly, demeurant rue Montorgueil, Pierre Chasteignier, sieur de La Marche, logé rue des Cinq-Diamants, et Marguerite et Marie-Anne Pageot, logées rue Montorgueil, comédiens de la Dauphine, pour un an, pour représenter des pièces de théâtre dans les meilleures villes du royaume., 26 mars 1680 - 9 avril 1680; MC/ET/XXXV/332
      À la suite: 1680, 27 mars. Entrée dans la troupe de Hugues Poillebois, sieur de Richemont, Christophe Poillebois, son fils, logés rue Montorgueil, et d'Edmée Girault, veuve de Jules-François Dupin, logée même rue.
      1680, 9 avril. Ratification par Pierre Pageot.
      Documents du Minutier central concernant l'histoire littéraire (1650-1700) [2295 actes], par Madeleine Jurgens et Marie-Antoinette Fleury, Paris, Presses universitaires de France, 1960, p. 113 (instrument de recherche imprimé dématérialisé dont la version intégrale est accessible en ligne par la rubrique 'Autres instruments de recherche', voir contexte dans le Plan d’orientation général - Notaires de Paris, guides thématiques du Minutier).
      Date de révision: 2009-2011
      Date de création de la notice: 2009
      Documents du Minutier central concernant l'histoire littéraire (1650-1700), par Madeleine Jurgens et Marie-Antoinette Fleury. Presses universitaires de France, 1960, XXIII-511 p.
      acte de société; ratification; Montorgueil (rue); Guénégaud (rue); Cinq-Diamants (rue des); Lorme, Jean-Baptiste de; Girault, Marie Geneviève; Pajot, Pierre; Le Blond, Jacques; La Rue, Jeanne de; Bourdais, Julien; Chasteignier, Pierre; Pajot, Marguerite; Pajot, Marie Anne; Poillebois, Hugues; Poillebois, Christophe; Girault, Edmée; Dupin, Jules François; acteur
  - Minutes. 1681, octobre - 1681, décembre, octobre 1681 - décembre 1681; MC/ET/XXXV/333
  - Minutes. 1682, janvier - 1682, février, janvier 1682 - février 1682; MC/ET/XXXV/334
  - Minutes. 1682, mars - 1682, mai, mars 1682 - mai 1682; MC/ET/XXXV/335
  - Minutes. 1682, juin - 1682, août, juin 1682 - août 1682; MC/ET/XXXV/336
  - Minutes. 1682, septembre - 1682, décembre, septembre 1682 - décembre 1682; MC/ET/XXXV/337
  - Minutes. 1683, janvier - 1683, juin, janvier 1683 - juin 1683; MC/ET/XXXV/338
  - Minutes. 1683, juillet - 1683, décembre, juillet 1683 - décembre 1683; MC/ET/XXXV/339
  - Minutes. 1684, janvier - 1684, juin, janvier 1684 - juin 1684; MC/ET/XXXV/340
  - Minutes. 1684, juillet - 1684, octobre, juillet 1684 - octobre 1684; MC/ET/XXXV/341
  - Minutes. 1684, novembre - 1684, décembre, novembre 1684 - décembre 1684; MC/ET/XXXV/342
    - Substitution de Jacques Moufle, notaire au Châtelet, par Anne Guillemot, sa mère, au profit de ses petits-enfants éventuels dans sa succession., 6 novembre 1684; MC/ET/XXXV/342
      Marie-Françoise Limon, Les notaires au Châtelet de Paris sous le règne de Louis XIV, Toulouse, Presses universitaires du Mirail, 1992 [223 actes] (voir contexte dans le Plan d’orientation général - Notaires de Paris, guides thématiques du Minutier).
      Date de création de la notice: 2006
      substitution; Moufle, Jacques; Guillemot, Anne; notaire
    - Donation par Anne Guillemot, mère de Jean Moufle, notaire au Châtelet, à sa petite-fille et filleule, Anne Moufle, fille dudit Jean Moufle., 20 novembre 1684; MC/ET/XXXV/342
      donation; Moufle, Jean; Guillemot, Anne; Moufle, Anne; notaire
  - Minutes. 1685, janvier - 1685, juin, janvier 1685 - juin 1685; MC/ET/XXXV/343
    - RANIERE (Geneviève) § Inventaire à la requête d'Esprit LE MARQUANT procureur au Châtelet, son mari, 28 janvier 1602; MC/ET/XXXV/343
      inventaire; Ranière, Geneviève; Le Marquant, Esprit
  - Minutes. 1685, juillet - 1685, décembre, juillet 1685 - décembre 1685; MC/ET/XXXV/344
    - Dépôt du testament olographe de Jeanne Agnès de Laval, épouse de Nicolas Le Vasseur, notaire au Châtelet., 14 décembre 1685; MC/ET/XXXV/344
      testament; dépôt de pièces; Le Vasseur, Nicolas; Laval, Jeanne Agnès de; notaire
  - Minutes. 1686, janvier - 1686, juin, janvier 1686 - juin 1686; MC/ET/XXXV/345
  - Minutes. 1686, juillet - 1686, décembre, juillet 1686 - décembre 1686; MC/ET/XXXV/346
  - Minutes. 1687, janvier - 1687, juillet, janvier 1687 - juillet 1687; MC/ET/XXXV/347
    - Compte d'exécution testamentaire d'Anne Guillemot, épouse de feu Simon Moufle II, notaire au Châtelet, et partage de la succession., 8 janvier 1687; MC/ET/XXXV/347
      compte; partage; Moufle, Simon II; Guillemot, Anne; notaire
  - Minutes. 1687, août - 1687, décembre, août 1687 - décembre 1687; MC/ET/XXXV/348
  - Minutes. 1688, janvier - 1688, mars, janvier 1688 - mars 1688; MC/ET/XXXV/349
  - Minutes. 1688, avril - 1688, juillet, avril 1688 - juillet 1688; MC/ET/XXXV/350
    - LALLIGNE (Jullien) § Inv. à la requête de N. HAVART sa vve., 1616; MC/ET/XXXV/350
      inventaire; Lalligne, Jullien
  - Minutes. 1688, août - 1688, décembre, août 1688 - décembre 1688; MC/ET/XXXV/351
  - Minutes. 1689, janvier - 1689, juin, janvier 1689 - juin 1689; MC/ET/XXXV/352
  - Minutes. 1689, juillet - 1689, décembre, juillet 1689 - décembre 1689; MC/ET/XXXV/353
  - Minutes. 1690, janvier - 1690, mars, janvier 1690 - mars 1690; MC/ET/XXXV/354
  - Minutes. 1690, avril - 1690, 30 juin, avril 1690 - 30 juin 1690; MC/ET/XXXV/355
  - Minutes (actes imparfaits). 1646 - 1722, MC/ET/XXXV/356
    1646 à 1664: actes passés par-devant Jean Colas.
    1673 à 1688: actes passés par-devant Nicolas II Boindin; - 1684 à 1710: actes passés par-devant René Desforges.
    1711 à 1722: actes passés par-devant Gabriel Mesnil.
    acte imparfait
  - Brevets. 1673 - 1680, MC/ET/XXXV/357
    brevet notarié
  - Brevets. 1682 - 1690, MC/ET/XXXV/358
  - Expéditions de notaires divers. 1634 - 1718, MC/ET/XXXV/597; AVELINE, Pierre; BAILLY, Mathieu; BLANCHARD, Antoine; CHEVALIER, Claude; CHUPPIN, Jean; LAUVERJON, François; MOUFLE, Simon III; SAVIGNY, Nicolas I de; TABOUE, Nicolas
    Expéditions d'actes de Gabriel René Mesnil (1710-1717) et de divers notaires: Nicolas Dournel (1627), Denis Camuset (1634), Jean Colas (1648), Jean Chuppin (1684), Nicolas II Boindin (1687, 690), Bonnin, notaire à Saint-Cloud et Boulogne, (1689), René Desforges (1691-1710), Blanchard (1695), Simon III Moufle (1695), Mathieu Bailly (1703), Nicolas I de Savigny (1703), Nicolas Taboué (1709), Mouflette, notaire à Meru (1710), Aveline (1715), François Lauverjon (1716), Claude Chevalier (1717).
    copie authentique
    - Constitution à Marguerite Dubois, veuve de Michel Anguier, recteur et professeur de l'académie royale de peinture et sculpture., 16 février 1704; MC/ET/XXXV/597
      Expédition.
      Histoire de l'art, 1700-1750, études XIII à XXXIX (env. 7.500 actes), par Mireille Rambaud, 1966-1975 (fichier papier entièrement dématérialisé; voir contexte dans le Plan d’orientation général - Notaires de Paris, guides thématiques du Minutier).
      Date de révision: 2010
      Date de création de la notice: 2008
      constitution de rente; Anguier, Michel; Dubois, Marguerite; directeur d'établissement d'enseignement; enseignant
    - Contre-lettre concernant Germain Boffrand, architecte du roi., 22 mai 1715; MC/ET/XXXV/597
      convention; renonciation; Boffrand, Germain (1667-1754); architecte
    - Bessain (François) peintre rue Beauregard § Vente (expédition), 30 août 1715; MC/ET/XXXV/597
      Artisans XVIIIe siècle, par M. Rambaud et C. Grodecki, 1956-1977 ( fichier papier entièrement dématérialisé; voir contexte dans le Plan d’orientation général - Notaires de Paris, guides thématiques du Minutier).
      acte de vente; Bessain, François
- Répertoire(s) de Nicolas II BOINDIN, 26 janvier 1646 - 30 juin 1690; MC/RE/XXXV/6
  - Répertoire. 1646, 26 janvier - 1690, 30 juin, 26 janvier 1646 - 30 juin 1690; MC/RE/XXXV/6
    Répertoire des notaires Nicolas Le Vasseur (26 janvier 1646-28 février 1673), Nicolas II Boindin (11 avril 1673-30 juin 1690).
    Informations concernant le classement et la cotation:
    Le niveau inférieur de description, quand il existe, correspond aux mentions d'actes contenues dans le répertoire. Parmi celles-ci, certaines peuvent y être décrites, de manière plus ou moins détaillée. Pour consulter l'acte proprement dit, il convient de rechercher la cote au niveau des articles (registre ou liasse) des minutes du notaire (cote de type 'MC/ET').
    - Association de Jean Biet avec Nicolas Beautemps et autres comédiens de la Reine., 16 mars 1681
      Mention dans le répertoire du notaire coté:
      MC/RE/XXXV/6
      Informations concernant le classement et la cotation du document:
      Attention: la cote de répertoire (de type 'MC/RE') ne permet pas de consulter la minute de l'acte. ll convient de rechercher la cote de la minute (de type 'MC/ET') au niveau des articles (registre ou liasse) de minutes du notaire.
      L'accès aux images numérisées des pages du répertoire se fait au niveau de description supérieur (' Répertoire du notaire '), rubrique ' Consulter les archives numérisées associées'.
      Documents du Minutier central concernant l'histoire littéraire (1650-1700) [2295 actes], par Madeleine Jurgens et Marie-Antoinette Fleury, Paris, Presses universitaires de France, 1960, p. 117 (instrument de recherche imprimé dématérialisé dont la version intégrale est accessible en ligne par la rubrique 'Autres instruments de recherche', voir contexte dans le Plan d’orientation général - Notaires de Paris, guides thématiques du Minutier).
      acte de société; Biet, Jean; Beautemps, Nicolas; acteur